臺灣臺南地方法院交通事件裁定　　　　 96年度交聲字第140號
移送機關　　交通部公路總局嘉義區監理所臺南監理站
異議人即　　乙○○
受處分人
上列受處分人因違反道路交通管理處罰條例案件，對於交通部公
路總局嘉義區監理所麻豆監理站民國96年2月16日所為之裁決處
分（處分案號：嘉監南字第裁74-M00000000號）聲明異議，本院
裁定如下：
    主  文
異議駁回。
    理  由
一、本件異議意旨略以：異議人即受處分人乙○○（下稱異議人
    ）於民國九十六年一月二十一日十時許，駕駛其所有車號Ｚ
    Ｃ－五一三三號自用小客車，行經台二十線三十三公里處，
    經警以雷射槍測定其行車速度時速八十公里，速限六十公里
    ，超速二十公里為由予以舉發，嗣經原處分機關即交通部公
    路總局嘉義區監理所台南監理站裁處以異議人違反道路交通
    管理處罰條例（下稱處罰條例）第四十條、第六十三條第一
    項規定，裁處異議人罰鍰新台幣（下同）一千八百元，並記
    違規點數一點。
二、本件異議意旨略以：異議人於上開時、地，駕駛上揭車輛係
    依正常速限行駛，當天警員攔停後指異議人車輛超速，給異
    議人看的雷射槍畫面紀錄是一排英文字，並無異議人車輛之
    超速紀錄，且當天車輛眾多，異議人車輛前方距離五十公尺
    內就有三部車，如何確定是異議人車輛超速？又員警沒有任
    何證據或照片證明異議人違規，僅以口頭告知就開單，難令
    異議人心服，為此請求撤銷原處分等語。
三、按汽車駕駛人，行車速度超過規定之最高時速者，除有處罰
    條例第四十三條第一項第二款情形外，處一千二百元以上二
    千四百元以下罰鍰，並記違規點數一點，處罰條例第四十條
    、第六十三條第一項分別定有明文。
四、經查：
（一）本件異議人於上開時、地，因駕車行速八十公里，限速六
      十公里，超速二十公里，測距三百四十二公尺，遭台南縣
      警察局玉井分局員警製單舉發之事實，有台南縣警察局南
      縣警交字第M00000000號舉發違反道路交通管理事件通知
      單附卷可參。
（二）本件執勤警員所用之雷射槍測速器係經檢定合格，有駐堪
      薩斯台北經濟文化辦事處證明書及台灣台北地方法院所屬
      民間公證人公證在卷足按外，台南縣警察局玉井分局使用
      之雷射槍測速器均有定期送檢驗，並由經濟部標準檢驗局
      同意現行使用中之舊品延至九十七年一月一日檢定，有卷
      附台南縣警察局九十五年十一月二十日南縣警交字第０九
      五００四九七八九號函可參，故本件執勤警員所使用之雷
      射槍測速器之準確度及正確性，仍值信賴。
（三）再證人甲○○即舉發本件之員警於本院九十六年四月十日
      調查時到庭結證稱：「（本件是否你舉發，情形如何？）
      〈提示舉發單並告以要旨〉是我告發的。舉發時間、地點
　    我是執行交通勤務，我是以雷達測速儀測得曾某所駕ＺＣ
      -5133號自小客車，當時他的行速每小時八十公里，測距
      是三四二公尺，由於該路段限速六十公里，我們當時攔查
      並提供雷射槍車速、測距給曾某確認，違規單我也有記明
      清楚，且經他本人簽名。曾某所言未在第一時間告知理由
　    ，並不符。我們所使用的雷達測速儀確實沒有提供相片佐
      證之功能，但是這是國家提供的裝備規格。雷達測速在執
　    行測速時，鏡頭會呈現十字焦距，可以鎖定單點目標測速
      ，所以同時多部車輛過來也不影響其功能，且儀器在九十
      二年七月一日經臺北地方法院公證有文件可資證明。」、
      「（雷射槍鎖定超速的車輛以後就不會變動？）是的。」
      、「（有否可能很多部車過去都超速，但只能鎖定一部車
      ？）我們有以目視看何部車超速，就鎖定該車，沒有辦法
　    再鎖定第二部超速的車輛。」、「我們攔停的警員就要告
      知違規人違規事由，我們車子的後車廂後面有一個平台，
      我們是放在車頂上有將數據比給異議人看。當時異議人並
      沒有表示說他對數據看不懂。」等語（見本院該日訊問筆
      錄），製單之員警甲○○為依法執行勤務之警員，與異議
      人毫無怨懟，衡情當無自陷偽證罪而構詞誣賴異議人之理
      ，復查無積極證據足以證明證人上開證述係屬虛偽，且交
      通警察製單舉發違反處罰條例所列之違規事實，本質上為
      行政處分，係公務員基於職務上之權力，依法就特定之具
      體事件所為之具公法上效果之單方面行政行為，基於公務
      員為公法上行為具有公信力之原則，該行政行為當可被推
      定為真正，其據以依法處分之事實認定亦為正確無誤。本
      此公信原則，乃立法者賦予行政機關制定違反道路交通事
      件統一裁罰標準及處理細則，使執勤警員得當機處分以達
      其維護交通秩序、安全之行政目的。再按執行交通勤務警
      察依法律規定製單舉發違反處罰條例所列之違規事實，並
      由公路主管機關加以處罰，即係行政處分，受處分人不服
      公路主管機關所為之處罰，依道路交通管理處罰條例第八
      十七條之規定向管轄地方法院聲明異議，自屬行政救濟程
      序，其舉證責任分配，應採民事訴訟上舉證責任分配原則
      ，八十七年十月二十八日修正公布之行政訴訟法第一百三
      十六條同揭此旨，而明文規定準用民事訴訟法第二百七十
      七條舉證責任分配之原則。是此，異議人雖以前情置辯，
      惟就駕駛上揭車輛行經台二十線三十三公里處未有超速行
      駛乙節，並未提出確實事證以供本院調查，是其所辯尚非
      可信，本院亦查無任何證據足資證明執勤員警有捏造事實
      違法取締之情事存在，則執勤警員本其維護交通秩序、安
      全職責所為之舉發，自應受到合法、正確之推定。
五、綜前所述，異議人有於上述時、地，駕駛前開自小客車，行
    經最高速限為時速六十公里之路段時，行車速度為時速八十
    公里，超速二十公里之違規事實，既可認定。則原處分機關
    引用處罰條例第四十條、第六十三條第一項規定，裁處異議
    人罰鍰一千八百元並記違規點數一點，於法並無不當，本件
    異議無理由，應予駁回。
六、據上論結，應依道路交通管理處罰條例第八十七條第二項、
    道路交通案件處理辦法第十九條，裁定如主文。
中　　華　　民　　國　　96 　　年　　6　　月　　23　　日
                  交通法庭法　官　鍾邦久
以上正本證明與原本無異。
如不服本裁定應於送達後5日內向本院提出抗告狀（應附繕本）
。
 　　                     書記官　陳慧玲
中　　華　　民　　國　　96　　年　　6　　月　　23　　日
